臺灣高等法院刑事判決               100年度上易字第2551號
上  訴  人  臺灣臺北地方法院檢察署檢察官
被      告  張火旺
上列上訴人因被告竊盜案件，不服臺灣臺北地方法院100 年度審
易字第85號，中華民國100 年10月11日第一審判決（起訴案號：
臺灣臺北地方法院檢察署100 年度偵字第16483 號），提起上訴
，本院判決如下：
    主  文
上訴駁回。
張火旺緩刑貳年。
    事  實
一、張火旺意圖為自己不法之所有，於民國100年6月6日下午5時
    許，在新北市○○區○○街55號前，趁無人注意之際，將李
    海鵡所有放置在路邊自己所有之自小客車旁曝曬之床墊 1個
    ，伺機竊取，得手後，將竊得之床墊，以拼裝車載走，載往
    陳淑惠所經營之回收場，以1公斤新臺幣（下同）9元之價格
    變賣，得款若干後花用殆盡。
二、案經李海鵡訴由新北市政府警察局新店分局報告臺灣臺北地
    方法院檢察署檢察官偵查起訴。
    理  由
一、按被告以外之人於審判外之言詞或書面陳述，除法律有規定
    者外，不得作為證據，刑事訴訟法第159條第1項固有明文；
    惟被告以外之人於審判外之陳述，雖不符同法第159條之1至
    之4 規定，而經當事人於審判程序同意作為證據，法院審酌
    該言詞陳述或書面陳述作成時之情況，認為適當者，亦得為
    證據。又當事人、代理人或辯護人於法院調查證據時，知有
    第159條第1項不得為證據之情形，而未於言詞辯論終結前聲
    明異議者，視為有前項之同意，同法第159條之5亦定有明文
    。本件檢察官及被告於本院審判程序中，對於本案相關證人
    於警詢、偵查中之證述暨其他相關具傳聞性質之證據資料之
    證據能力，均表示無意見，且迄於言詞辯論終結前亦未聲明
    異議。本院審酌本案證人之陳述及證據資料作成時之情況，
    核無違法取證或其他瑕疵，證據力亦無明顯過低之情形，認
    為以之作為證據為適當，是依刑事訴訟法第159條之5規定，
    前述證人於審判外之陳述及相關證據資料，自均得作為證據
    。
二、訊據被告張火旺對於上開事實於原審準備程序及審理時坦承
    不諱（見原審卷第12及14頁反面），核與告訴人李海鵡之指
    訴及證人陳淑惠之證述相符（見偵查卷第 7至12、23頁），
    復有案發時地現場監視錄影畫面節錄光碟及翻拍照片（見偵
    查卷第21、22頁）附卷為憑，堪認被告上開自白核與事實相
    符，應堪採信。
三、核被告所為，係犯刑法第320條第1項之竊盜罪。
四、原審審理後，認被告犯竊盜罪，並審酌被告之生活狀況、智
    識程度、犯後態度，以及被害人所受損害等一切情狀，量處
    拘役15日，並諭知易科罰金之折算標準，經核其認事用法均
    無違誤，量刑亦屬妥適。檢察官上訴意旨略以：被告迄今仍
    未與告訴人達成和解，並賠償告訴人損失，足認被告未有悔
    悟，犯後態度難認良好，原審量刑恐屬過輕云云。惟按刑事
    審判旨在實現刑罰權之分配的正義，故法院對有罪被告之科
    刑，應符合罪刑相當之原則，使輕重得宜，罰當其罪，以契
    合社會之法律感情，此所以刑法第57條明定科刑時應審酌一
    切情狀，尤應注意該條所列10款事項以為科刑輕重之標準，
    俾使法院就個案之量刑，能斟酌至當。而量刑輕重係屬事實
    審法院得依職權自由裁量之事項，苟已斟酌刑法第57條各款
    所列情狀而未逾越法定刑度，不得遽指為違法（最高法院72
    年度臺上字第6696號判例意旨參照）。查本件原判決已說明
    其斟酌刑法第57條各款所列情狀之理由，其量處被告拘役15
    日，並未逾越法律所規定之範圍，亦與比例原則、公平正義
    原則無悖，依上說明，自不得遽指為違法；又本件告訴人因
    被告竊盜案件，提起附帶民事訴訟，請求損害賠償，嗣於本
    院100年12月6日開庭審理時，被告與告訴人當庭達成和解，
    並給付告訴人2,000 元，經告訴人當庭點收，並同意拋棄其
    餘請求等節，有本院100年度附民字第294號和解筆錄在卷可
    稽（見本院卷第31頁），是本件檢察官之上訴為無理由，應
    予駁回。另審酌被告前於79年間雖曾因故意犯罪受有期徒刑
    以上刑之宣告，惟其於執行完畢或赦免後，5 年以內未曾因
    故意犯罪受有期徒刑以上刑之宣告，有本院被告前案紀錄表
    在卷可憑（見本院卷第33頁），其受此罪刑宣告，應知所警
    惕，無再犯之虞，爰認上開刑之宣告以暫不執行為適當，一
    併諭知緩刑2 年，用啟自新。
據上論斷，應依刑事訴訟法第368條，刑法第74條第1 項第2款，
判決如主文。
本案經檢察官吳國南到庭執行職務。
中    華    民    國   100    年    12    月    20    日
                  刑事第一庭審判長法  官  葉騰瑞
                                  法  官  莊明彰
                                  法  官  彭政章
以上正本證明與原本無異。
不得上訴。
                                  書記官  杜宜寧
中    華    民    國   100    年    12    月    20    日